# 准备报废的固定资产获得了评估公司的评估价后但未实际出售能否直接转出固定资产清理？

提问人：panwj 时间：2016-12-17 11:11:40
某客户报废的一批固定资产账面价值达原值的60%以上，之前未计提任何减值准备。获得集团的固定资产报废批复后，请了评估公司进行评估，估价仅接近于残值。客户将评估公司的估价作为暂估的处置收入计入了固定资产清理，并将固定资产清理全部转出至营业外支出，导致有大额的营业外支出。 这种情况是否理应属于持有待售的固定资产？暂估收入作为处置收入有什么理论可以支持吗？

回答人：chenyiwei
虽然已经决定要报废，但没有签订处置合同，因此不能作为持有待售。建议将其计提减值准备后的账面价值转入固定资产清理，但在处置完毕之前不转为营业外支出。另外，需考虑以前年度未计提减值准备是否构成一项前期差错。

提问人：panwj 时间：2016-12-17 17:03:01
陈老师，情况可能会更复杂一些：报废的设备属于环保设备，因为政府要求进行改造所以客户才提前报废了并更换了新的设备（假使政府不要求的话，设备是可以正常使用并带来经济流入的），而且今年政府向企业发放了相当于补偿去年报废损失的奖励款，且奖励款略高于去年计入营业外支出的固定资产处置损失。由于这种非经营性的原因导致的账面价值与可变现净值的差额放在营业外是否更合理一些？另外：客户今年将该笔奖励款全额计入了营业外收入，我认为虽然该笔政府补助是与新购置的环保设备相关的，理论上来说应该摊销，但是这样处理也有说得通的地方，因为相当于和去年配比了。再更合理一点就是用去年营业外支出和今年的营业外收入差额摊销，但差额较小，没有什么必要。 不知道陈老师怎么看？

回答人：chenyiwei
你的理解基本合理。